# 请教陈版主,,以前暂估入账工程成本后,,结算价与暂估价有差异怎么处理??

提问人：lardqiu 时间：2020-06-10 17:41:00
一直在论坛拜读陈版主的回复,希望陈版主有空帮我解答一下以下问题
工程结束后,尚未结算,基于以下考虑,会计做出了暂估,该怎么处理
1.合同价 106 万含税,进项税 6 万,未结算,财务 19 年按 106 万直接入成本,2020年结算时,拿到 106 万发票,显示 6 万税,100万工程款,财务在 2020 年记录进项税 6 万并冲回 2020 年成本 6 万.请问:这样处理是否合理, 2.19年工程完工时,财务合理估计结算价与合同价差异不大,按合同价入账并暂估进了成本 100 万,结果 2020 年结算时,结算价是 110 万,120万,150万,200万,如果是这四种结算金额,账务处理是否有差异?19年暂估的时候,假设根据当时的资料,暂估 100 万是合理的,

回答人：chenyiwei
这两种情况都是如何区分会计估计变更和前期差错的问题。
对于问题 1 ，如果原本应当合理预见到可以获得进项税额抵扣，则原先按含税价暂估转固是前期差错。
对于问题 2 ，如果“19年暂估的时候,假设根据当时的资料,暂估 100 万是合理的,”，则该差额不是前期差错，应在决算当期将差额调整固定资产账面价值。但是，在实际操作中，如果最终决算结果与暂估金额差异较大，则应注意了解差异原因，重新考虑此前的估计是否合理，是否应认定为前期差错。